【裁判字號】    99,易,2397
【裁判日期】    990927
【裁判案由】    竊盜
【裁判全文】
臺灣臺北地方法院刑事判決              99年度易字第2397號
公  訴  人  臺灣臺北地方法院檢察署檢察官
被      告  李志陽
上列被告因竊盜案件，經檢察官提起公訴（99年度偵字第19477
號），被告於本院審理中，就被訴事實為有罪之陳述，經本院告
知簡式審判程序意旨，並聽取公訴人及被告之意見後，本院裁定
依簡式審判程序審理，判決如下：
    主  文
李志陽攜帶兇器竊盜，累犯，處有期徒刑拾月，扣案之斜口鉗壹
把沒收。
    事  實
一、李志陽前因詐欺案件，經臺灣臺中地方法院以96年度中簡字
    第2371號判決判處有期徒刑5 月，減為有期徒刑2 月15日確
    定（並與另案拘役50日接續執行），甫於民國97年7 月7 日
    縮刑期滿執行完畢（構成累犯）；又因竊盜與加重竊盜等案
    件，先經臺灣板橋地方法院以98年度易字第1479號判處有期
    徒刑7 月，又經臺灣高等法院以99年度上易字第994 號判決
    合併判處有期徒刑3 年6 月，復定應執行有期徒刑4 年（尚
    未執行完畢），仍不知悔改，於99年8 月22日凌晨3 時30分
    許，在臺北市○○區○○路402 巷23號前，見林錦宏所有之
    白色車架折疊式24段變速自行車（廠牌：FSMA，價值約新臺
    幣2,750 元，現已發還）停放在該處有機可乘，竟意圖為自
    己不法之所有，基於竊盜之犯意，先持其所有客觀上足以威
    脅人之生命、身體安全並可供兇器使用之斜口鉗，剪斷林錦
    宏所有鎖在自行車上之大鎖（毀損部分未據告訴），再同時
    騎走該車，因而竊取得手；嗣於當日凌晨4 時30分許，騎至
    臺北市松山區○○○路○ 段113 巷25弄口，適有員警林錫次
    巡邏至此，見李志陽神色慌張，遂上前盤查並二度詢問自行
    車為何人所有，李志陽認事跡敗露方吐實上情，因而當場查
    獲，並扣得上開斜口鉗1 把。
二、案經臺北市政府警察局松山分局報請臺灣臺北地方法院檢察
    署檢察官偵查起訴。
    理  由
一、程序部分：本件被告李志陽所犯係死刑、無期徒刑或最輕本
    刑為3 年以上有期徒刑以外之罪，其於審理中就被訴事實為
    有罪之陳述，經本院告知簡式審判程序之旨，並聽取當事人
    意見後，本院遂依刑事訴訟法第284 條之1 、第273 條之1
    第1 項規定裁定進行簡式審判程序，合先敘明。
二、上開事實，業據被告於本院99年9 月7 日準備及審理程序中
    坦承不諱，核與證人即被害人林錦宏於警詢證述之情節相符
    ，證人即查獲員警林錫次復於偵訊中就查獲經過結證甚詳，
    並有扣案之上開斜口鉗1 把為憑，且有搜索扣押筆錄、贓物
    認領保管單、自行車（含鎖）及現場照片等件在卷可稽，是
    被告上開任意性之自白核與事實相符而可採信，本案事證已
    臻明確，被告犯行堪以認定，自應依法論科。
三、按刑法第321 條第1 項第3 款之攜帶兇器竊盜罪，係以行為
    人攜帶兇器竊盜為其加重條件，此所謂兇器，其種類並無限
    制，凡客觀上足對人之生命、身體、安全構成威脅，具有危
    險性之兇器均屬之，且祇須行竊時攜帶此種具有危險性之兇
    器為已足，並不以攜帶之初有行兇之意圖為必要（最高法院
    79年台上字第5253號判例參照）。查本件被告持前端質地堅
    硬、鈍重足以傷人之斜口鉗竊取自行車1 台得手，核其所為
    ，係犯刑法第321 條第1 項第3 款之攜帶兇器竊盜罪。
四、查被告前因詐欺案件，經臺灣臺中地方法院以96年度中簡字
    第2371號判決判處有期徒刑5 月，減為有期徒刑2 月15日確
    定（並與另案拘役50日接續執行），於97年7 月7 日縮刑期
    滿執行完畢，此有臺灣高等法院被告前案紀錄表1 件附卷可
    參，其於5 年內故意再犯本件最重為有期徒刑以上之罪，為
    累犯，應依刑法第47條第1 項之規定加重其刑。另衡諸查獲
    經過可知，證人即查獲員警林錫次業於偵訊中證述上情甚詳
    ，且稱第一次問被告，被告不回答，第二次問，被告才說是
    偷來的等詞明確，足認當時其在深夜巡邏時親自目睹被告騎
    乘該竊得之自行車，已因被告神色慌張、緊張、受詢問不答
    等客觀情狀而為該自行車係被告行竊所得之合理質疑，並非
    無確切根據之單純主觀上懷疑，是經由其質問後，被告方予
    以吐實，則被告自非在有偵查權限之人發覺犯罪前自首，尚
    無從援引自首之規定予以減刑，附此敘明。
五、爰審酌被告不思進取，動念竊取他人之自行車欲圖變賣之財
    ，蔑視他人之財產權，惟尚知坦承犯行，態度尚可，且所竊
    得之自行車已歸還予所有人林錦宏，犯罪所生之危害不大，
    暨其屢犯竊盜及加重竊盜等犯行經判刑確定尚待執行之素行
    、生活狀況、犯罪之動機、目的、手段、所竊之物價值高低
    等一切情狀，兼參酌檢察官請求從重量刑之意見，量處如主
    文所示之刑。另扣案之上開斜口鉗1 把，為被告所有，且係
    被告竊取自行車所用之物，此業據被告供述明確，是併依刑
    法第38條第1 項第2 款規定宣告沒收如主文所示。
據上論斷，應依刑事訴訟法第284 條之1 、第273 條之1 第1 項
、第299 條第1 項前段，刑法第321 條第1 項第3 款、第47條第
1 項、第38條第1 項第2 款，判決如主文。
本案經檢察官林彥均到庭執行職務。
中    華    民    國    99    年    9     月    27    日
                  刑事第五庭  法  官  吳勇毅
上正本證明與原本無異。
如不服本判決應於收受送達後10日內向本院提出上訴書狀，並應
敘述具體理由；其未敘述上訴理由者，應於上訴期間屆滿後20日
內向本院補提理由書（均須按他造當事人之人數附繕本）「切勿
逕送上級法院」。告訴人或被害人如對於本判決不服者，應具備
理由請求檢察官上訴，其上訴期間之計算係以檢察官收受判決正
本之日期為準。
                              書記官  游秀珠
中    華    民    國    99    年    9     月    27    日
附錄本案論罪科刑法條全文：
中華民國刑法第321條
（加重竊盜罪）
犯竊盜罪而有左列情形之一者，處6 月以上、5 年以下有期徒刑
：
一  於夜間侵入住宅或有人居住之建築物、船艦或隱匿其內而犯
    之者。
二  毀越門扇、牆垣或其他安全設備而犯之者。
三  攜帶兇器而犯之者。
四  結夥三人以上而犯之者。
五  乘火災、水災或其他災害之際而犯之者。
六  在車站或埠頭而犯之者。
前項之未遂犯罰之。

司法院資訊處製作；財團法人民間司法改革基金會備份。
